---
title: "Lista II de Inferência - MAE0311 (Anexos)"
author: 'Guilherme NUSP: 8943160 e Leonardo NUSP: 9793436'
output:
  pdf_document: default
---

## Questão 1

c) Os EQM's de  $T_{1}=\bar{X}$ e $T_{2}=X_{(n)}$ são respectivamente: $$EQM(T_{1})= \frac{\theta^2 (2n+1)}{18n} $$ $$EQM(T_{2})= \frac{\theta^2}{(2n+1)(n+1)}$$ Fixando o tamanho da amostra em $n=10$ Seus gráficos em função de $\theta$ são:

```{r echo = FALSE, out.width = '50%', warning=FALSE}

n <- 10
theta <- seq(1,10)

EQM <- function(theta) {
  (theta**2 * (2*n+1)/18*n)
}

EQM2 <- function(theta) {
  (theta**2/((2*n+1)*(n+1)))
}

plot(EQM, from = 0, to = 10, main = expression(EQM(T[1])), lwd=2, xlab = expression(theta), ylab = "EQM", ylim = c(0,5))
plot(EQM2, from = 0, to = 10, main = expression(EQM(T[2])), lwd=2,  xlab = expression(theta), ylab = "EQM", ylim = c(0,5))

```

Fixando o valor de $\theta=1$ e fazendo os gráficos em função do tamanho da amostra(n), temos:

```{r echo = FALSE, out.width = '50%', warning=FALSE}

n <- seq(1,15)
theta <- 1

EQM <- function(n) {
  (theta**2 * (2*n+1)/18*n)
}

EQM2 <- function(n) {
  (theta**2/((2*n+1)*(n+1)))
}

plot(EQM, from = 0, to = 10, main = expression(EQM(T[1])), lwd=2, xlab = expression(n), ylab = "EQM", ylim = c(0,1))
plot(EQM2, from = 0, to = 10, main = expression(EQM(T[2])), lwd=2,  xlab = expression(n), ylab = "EQM", ylim = c(0,1))
```

O exercício pedia apenas para fazer os gráficos dos EQM's em função de $\theta$, porém quando fizemos os gráficos dos dois estimadores notamos uma diferença significativa,então decidimos construir os gráficos dos EQM's fixando um valor de $\theta$ e variando o tamanho da amostra, assim com esse conjunto de gráficos podemos concluir que o estimador $T_2 = X_{(n)}$ é melhor, pois conforme $\theta$ cresce o EQM cresce mais "devagar" e também inclusive quando $n \rightarrow \infty$ EQM converge para 0.


## Questão 2

c) Supondo Que $T_{1} = 2\bar{X}$ e $T_{2} = \frac{n+1}{n}X_{(n)}$ sejam não-viciados são respectivamente: $$EQM(T_{1})= \frac{\theta^2}{3n} $$ $$EQM(T_{2})= \frac{\theta^2}{n(n+2)}$$ Fixando o tamanho da amostra em $n=100$ Seus gráficos em função de $\theta$ são:
```{r echo = FALSE, out.width = '50%', warning=FALSE}

n <- 100
theta <- seq(1,10)

EQM <- function(theta) {
  (theta**2/(3*n))
}

EQM2 <- function(theta) {
  (theta**2/(n*(n+2)))
}

plot(EQM, from = 0, to = 5, main = expression(EQM(T[1])), lwd=2, xlab = expression(theta), ylab = "EQM", ylim = c(0,0.01))
plot(EQM2, from = 0, to = 5, main = expression(EQM(T[2])), lwd=2,  xlab = expression(theta), ylab = "EQM", ylim = c(0,0.01))
```


Como podemos observar, da mesma forma que ocorre com o exercício acima, o estimador $T_2$ é melhor, pois conforme $\theta$ cresce o EQM cresce mais "devagar", e também como o EQM dos dois estimadores quando $n \rightarrow \infty$, precebemos que o estimador $T_2$ faz o EQM convergir mais rápido para 0.

